臺灣高等法院民事判決
110年度重訴字第12號
原      告  陳詠瑞  
            吳宏哲  
共      同
訴訟代理人  吳誌銘律師
被      告  陳秉宏  

訴訟代理人  蔡全淩律師
上列當事人間請求侵權行為損害賠償事件，原告提起刑事附帶民
事訴訟，經本院刑事庭裁定移送前來（110年度重附民字8號），
本院於民國111年4月13日言詞辯論終結，判決如下：
    主      文
被告應給付原告丙○○新臺幣貳佰壹拾陸萬參仟零肆拾參元，及其
中新臺幣壹佰玖拾陸萬參仟零肆拾參元自民國一百一十年二月二
十三日起、其中新臺幣貳拾萬元自民國一百一十一年一月二十一
日起，均至清償日止，按週年利率百分之五計算之利息。
被告應給付原告甲○○新臺幣貳佰玖拾貳萬參仟陸佰玖拾元，及自
民國一百一十年二月二十三日起至清償日止，按週年利率百分之
五計算之利息。
原告其餘之訴均駁回。
訴訟費用由被告負擔五十分之二十一 ，由原告丙○○負擔十分之
三，餘由原告甲○○負擔。
本判決第一項於原告丙○○以新臺幣柒拾參萬元為被告供擔保後
，得假執行；但被告如以新臺幣貳佰壹拾陸萬參仟零肆拾參元為
原告丙○○預供擔保，得免為假執行。
本判決第二項於原告甲○○以新臺幣玖拾捌萬元為被告供擔保後
，得假執行；但被告如以新臺幣貳佰玖拾貳萬參仟陸佰玖拾元為
原告甲○○預供擔保，得免為假執行。
原告其餘假執行之聲請均駁回。
    事實及理由
一、原告主張：
　㈠被告因向丙○○借款而質押車牌號碼000-0000號自用小客車於
    丙○○所營修車廠（址設新北市○○區○○路000○0號）
　　，其認逾期還款後丙○○可能出售該車，乃於民國109年5月8
    日上午11時許，持改造手槍及子彈進入上址修車廠，嗣隻身
    坐上上開車輛駕駛座，旋遭廠内人員拉下，被告乃取出前述
    槍彈朝丙○○胸部瞄準並扣壓扳機射擊多次，均因故卡彈未擊
    發，丙○○向旁閃躲，並與車廠人員甲○○、李冠群、張智明見
    狀上前合力壓制被告，丙○○趁隙奪下被告所持搶彈，被告自
    覺不敵乃棄槍離開車廠。丙○○因被告上開恐嚇危害安全行為
    ，精神痛苦，自得請求被告賠償其所受非財產上損害新臺幣
    （下同）100萬元。依民法第184條第1項前段
　　、第195條第1項規定，求為命被告給付丙○○100萬元本息之
    判決。
　㈡被告因在上述衝突中受有傷害且槍彈俱失，並認系爭車輛已
    遭變賣，憤而萌生持槍殺人之意，於109年5月25日下午2時
    許攜帶制式手槍及子彈至上址車廠，先持搶朝張智明背部射
    擊，幸未擊中；嗣見廠内尚有甲○○、李冠群利用開啟引擎蓋
    之附表編號5所示車輛（下稱編號5車輛）為屏蔽躲藏，即沿
    該車右側走向甲○○、李冠群躲藏處，持搶朝該2人所在位置
    開槍射擊，並於該2人沿車身左側逃跑過程持續開槍射擊，
    見甲○○中彈不支倒地後，仍朝其倒地位置射擊，致甲○○受有
    左側股骨頭骨折、鼠蹊部異物、左下肢異物之傷害（下稱系
    爭傷害），同時造成編號5車輛如附表編號5第3欄所示部位
    損壞。被告仍有未甘，持搶朝廠内其他車輛射擊至全部子彈
    擊發完畢後，始行離去，造成附表編號1至4、6所示車輛（
    下依序稱編號1至4、6車輛）如該附表第3欄所示部位損壞。
    被告上開行為致原告受有下列損害：
　⒈珉瑞貿易有限公司（下稱珉瑞公司）因其所有編號1至5車輛
    及客戶所有編號6車輛上開損壞情形，支出附表第5欄修復費
    用及受有同欄所示車價損失之損害，丙○○或珉瑞公司並因須
    修復編號6車輛或須賠償車主而損失利益，合計受有新臺幣
    （下同）448萬元之損害，該公司得依民法第184條第1項前
    段請求被告賠償附表編號1至5第5欄所示之損害、依同條項
    後段、第2項規定請求被告賠償附表編號6第5欄所示損害
　　，並於110年9月6日將其損害賠償債權讓與丙○○。丙○○因被
    告上開開槍掃射行為，恐懼難以成眠，出現疑似創傷後壓力
    之症狀，精神萬分痛苦，併請求被告賠償精神慰撫金30萬元
    。依民法第184條第1項前段、後段、第2項、第195條第1項
    規定，求為命被告給付丙○○478萬元本息之判決。
　⒉甲○○因系爭傷害支出醫療費用14萬2,390元、營養品及中藥費
    用10萬元，且3年無法正常工作，受有不能工作之損害288萬
    元，傷後4個月需他人協助日常起居，支出看護費用24萬元
    ，且因系爭傷害平均每10年須更換裝置人工髖關節，每次費
    用25萬元，以甲○○餘命計算尚須更換4次計100萬元，且因被
    告上開侵權行為，身心痛苦，併請求精神慰撫金200萬元，
    依民法第18條、第184條第1項前段、第195條第1項規定，求
    為命被告給付甲○○636萬2,390元本息之判決。
　㈢並聲明：⒈被告應給付丙○○578萬元，及其中548萬元自起訴狀
    繕本送達翌日起，其餘30萬元自民事二審訴之追加暨變更聲
    明狀繕本送達翌日起，均至清償日止，按週年利率5%計算之
    利息；⒉被告應給付甲○○636萬2,390元，及自起訴狀繕本送
    達翌日起至清償日止，按週年利率5%計算之利息；⒊願供擔
    保，請准宣告假執行。
二、被告則以：伊於109年5月8日未朝丙○○胸口扣壓扳機，其於
    同年月25日事發時不在現場，難認受有非財產上損害，其請
    求精神慰撫金為無理由，金額亦過高。伊未毀損編號6車輛
    ，珉瑞公司非該車所有人，無從讓與損害賠償債權。受損車
    輛之零件修復費用應扣除折舊額，另丙○○係自願8折出售編
    號1、2、5車輛，該等車輛於更換零件後得正常使用，槍擊
    所致之車損亦不影響車體結構安全，自無車價損失，縱有車
    價損失亦應以臺北市汽車同業公會鑑定結果為準。甲○○因傷
    無法正常工作時間僅9個月，其每月薪資為7萬元，因無法工
    作所受損害應為63萬元。依甲○○之餘命需再更換人工髖關節
    2至3次，每次金額約10萬元至18萬6,000元，中間數為14萬3
    ,000元，其將來須支付置換手術費用金額為35萬7,500元。
    甲○○僅提出營養品及中藥合計7萬1,300元之費用單據，且其
    請求之精神慰撫金顯然過高等語，資為抗辯。答辯聲明：㈠
    原告之訴及假執行之聲請均駁回；㈡如受不利判決，願供擔
    保請准宣告免為假執行。
三、關於109年5月8日侵權行為部分：
　㈠經查，被告因認丙○○可能出售其質押之車輛，於109年5月8日
    上午11時許，持改造手槍及子彈，至丙○○所經營之修車廠協
    商，嗣隻身坐上其車輛駕駛座，遭廠内人員拉下，被告乃取
    出手槍指向丙○○，並作擊發姿勢以恐嚇丙○○，嗣為車廠人員
    合力壓制並由丙○○奪下槍彈等情，有證人甲○○、李冠群、張
    智明、陳君和之證述可證【臺灣新北地方法院109年度訴字
    第881號卷（下稱881號卷）第140至152、177至180、192至1
    96、207至211頁】，並有扣押筆錄、現場照片在卷可稽（臺
    灣新北地方檢察署109年度偵字第18403號卷第93至111頁）
    ，且為兩造所不爭（本院卷二第119頁），堪信真實。至丙○
    ○主張被告於上開時地係持槍對其胸口射擊
　　，因卡彈而未擊發乙節；查，當日被告確無擊發子彈，證人
    李冠群、張智明雖稱被告有扣扳機、拉滑套（見881號卷第2
    01、209頁），證人陳君和則稱被告所持手槍槍身有震動之
    感覺等語（881號卷第144、150頁），然被告取出手槍未久
    即遭丙○○等人合力壓制奪槍，其間僅數秒時間（見881號卷
    第130頁丙○○之證述），難認被告有完成瞄準丙○○、扣扳機
    並拉滑套等一連串行為之餘裕，況本件事發突然、場面混亂
    ，上開證人於人身安全遭重大威脅之情況下，能否清楚辨識
    被告手指扣壓扳機之細微動作，亦有可疑。至警方於案發後
    在現場查扣之口徑9mm制式子彈1顆底火皿固有細小凹洞，然
    該凹洞是否係撞針敲擊形成，內政部警政署刑事警察局亦無
    法鑑定，有勘察照片、該局109年9月7日刑鑑字第109
　　0092284號函可憑（見881號卷第43至47頁），不能憑以證明
    被告有扣壓扳機擊發子彈之行為，丙○○復無法舉證證明被告
    確有此部分侵權行為，其此部分主張尚難憑採。
　㈡按因故意或過失，不法侵害他人之權利者，負損害賠償責任
　　。不法侵害他人之身體、健康、名譽、自由、信用、隱私、
    貞操，或不法侵害其他人格法益而情節重大者，被害人雖非
    財產上之損害，亦得請求賠償相當之金額，民法第184條第1
    項前段、第195條第1項前段分別定有明文。所謂慰撫金係為
    填補精神上所受之損害，其酌定除考量被害人所受之精神上
    創痛外，並應審酌兩造之身分地位並經濟能力等因素，據而
    判斷適當之慰撫金數額。經查，丙○○遭被告持槍作擊發姿勢
    恐嚇，感受生命遭威脅，其自由權遭不法侵害，精神上受有
    相當痛苦，自得依上開規定請求被告賠償非財產上損害；次
    查，丙○○學歷為專科畢業，從事汽車貿易業，每月薪資8萬
    元，被告為高職肄業，打零工維生，無固定收入等情，業據
    兩造陳述在卷（本院卷一第77、79、297頁），且對上情均
    無爭執（本院卷一第241、379頁），並斟酌被告持槍恐嚇行
    為，危害丙○○安全之情節非輕，然未實際擊發子彈，而未有
    實害，暨考量丙○○所受精神痛苦程度、兩造身分、地位、所
    受教育、經濟能力等一切情狀，認丙○○得請求之非財產上損
    害賠償即慰撫金應以20萬元為當，逾此數額部分則屬過高，
    不應准許。
四、關於109年5月25日侵權行為部分：
　㈠查，被告於109年5月25日下午2時許，攜帶制式手槍及子彈進
    入丙○○所營前址車廠，持搶向往車廠大門逃跑之張智明背部
    射擊而未擊中，嗣見甲○○、李冠群利用開啟引擎蓋之編號5
    車輛為屏蔽在廠內躲藏，即沿該車右側車身走向甲○○、李冠
    群，朝其二人所在位置開槍射擊，並於其二人沿車身左側逃
    跑過程中持續開槍射擊，致甲○○受有系爭傷害，李冠群則受
    有右側小腿撕裂傷之傷害，編號5車輛左前葉、車身電腦損
    壞，被告另持搶朝車廠内之其他車輛射擊，迄全部子彈擊發
    完畢後始離去，致編號1至4、6車輛如附表第3欄所示部位受
    損等情，有證人李冠群、張智明之證述為憑（88
　　1號卷第196至199、211至213頁、本院卷一第467頁），並有
    診斷證明書、車損照片、傷勢照片可證（本院卷一第99至10
　　5、323、337、339、359至369、471、473頁），且為兩造所
    不爭執（本院卷二第119頁），堪信真實。被告因與丙○○間
    之債務糾紛而持槍射擊包含甲○○在內之修車廠人員及廠內車
    輛，以此方式對丙○○施加精神壓力而恫嚇之，不法侵害丙○○
    之自由權、甲○○之身體權，且致珉瑞公司所有之編號1至5車
    輛受損，該公司已讓與此項損害賠償債權於丙○○，有汽車新
    領牌照登記書、進口報單、損害賠償債權讓與證明書可佐（
    本院卷一第145至153、259頁）；從而，原告依民法第184條
    第1項前段、第195條第1項規定請求被告賠償其所受損害，
    自屬有據。
　㈡至丙○○另主張被告明知或可預見編號6車輛為珉瑞公司客戶所
    有，該公司負保管之責，仍故意槍擊毀損之，違反民法第76
    5條、刑法第354條等保護他人之法律，致珉瑞公司受有不利
    益之經濟損失，其已受讓珉瑞公司對被告此部分損害賠償債
    權，得請求被告賠償編號6車輛修復費用云云。惟查，編號6
    車輛非屬丙○○或珉瑞公司所有（見本院卷一第285頁行車執
    照），因該車受損而受有損害之人為該車所有人，非丙○○或
    珉瑞公司，其二人亦非民法第765條、刑法第354條等規定所
    保護之人，且無證據證明丙○○或珉瑞公司對於該車有任何權
    利或利益受損，難認珉瑞公司有此項損害賠償債權得讓與丙
    ○○。從而，丙○○依民法第184條第1項後段、第2項及債權讓
    與之法律關係，請求被告賠償編號6車輛修復費用，均屬無
    據。
　㈢茲就丙○○得請求被告賠償之範圍論述如下：　
　⒈按物被毀損時，被害人除得依民法第196條請求賠償外，並不
    排除民法第213條至第215條之適用；依民法第196條請求賠
    償物被毀損所減少之價額，得以修復費用為估定之標準，但
    以必要者為限（例如：修理材料以新品換舊品，應予折舊）
    （最高法院77年度第9次民事庭會議決議㈠參照）。依丙○○所
    提估價單，編號1至5車輛之修復費用如附表第5欄所示，然
    而以新零件更換舊零件之零件折舊部分非屬必要費用，應予
    扣除。茲查，上開車輛係於附表第4欄所載出廠年月出廠使
    用，有汽車新領牌照登記書、交通部少量車型安全審驗合格
    證明附卷可稽（本院卷一第275至283頁），依行政院所頒固
    定資產耐用年數表及固定資產折舊率表之規定，汽車耐用年
    數為5年，依定率遞減法每年應折舊千分之369，且參酌營利
    事業所得稅查核準則第95條第6項規定「固定資產提列折舊
    採用平均法或定率遞減法者，以1年為計算單位，其使用期
    間未滿1年者，按實際使用之月數相當於全年之比例計算之
    ，不滿1月者，以1月計」而為計算，算至109年5月25日，上
    開車輛已使用月數如附表第4欄下半部所載；又編號1至5車
    輛修復費用如附表第5欄上半部所示原告主張金額
　　，且其中除鈑金、烤漆、拆裝、修理等項目外，其餘費用均
    為零件費用，有保養廠估價單可憑（本院卷一第87至95頁）
　　，且為兩造所不爭（本院卷二第120頁），據此計算， 編號
    3車輛修復費用全屬非零件費用，無須扣除折舊，編號2、4
    車輛零件部分扣除折舊後之必要修復費用則如附表第6欄所
    載，而編號1、5車輛已逾耐用年數，依上開固定資產耐用年
    數表及固定資產折舊率表規定，折舊後之殘值以成本10分之
    1為合度，其必要修復費用即如附表第6欄；再將上述零件必
    要修復費用加上其餘非屬零件之工資、塗裝等費用，計算總
    修復費用如附表第7欄上半部所示。
　⒉按損害賠償之目的在於填補所生之損害，其應回復者，係損
    害事故發生前之應有狀態，自應將事故發生後之變動狀況悉
    數考量在內。故於物被毀損時，被害人除得請求修補或賠償
    修復費用，以填補技術性貶值之損失而回復物之物理性原狀
    外，就其物因毀損所減少之交易價值，亦得請求賠償，以填
    補交易性貶值之損失而回復物之價值性原狀（最高法院104
    年度台上字第523號民事判決意旨參照）。查，編號1、2、5
    車輛於修復後，因遭被告槍擊所致之價格減損依序為60萬元
　　、30萬元、30萬元，此有臺北市汽車商業同業公會111年1月
    5日(111)北市汽車商鑑字第001號函附卷為憑（本院卷二第9
    至10頁），該會鑑定意見係參酌車籍資料、配備、維修估價
    單、車損照片，依當時汽車交易市場供需行情，並參酌汽車
    業界公認權威之參考用書「權威車訊」內之價格資訊，訂出
    交易行情價格，推算上開車輛車損修復後之正常行情車價，
    與未受損之正常行情車價，以二者差額為上開車輛因槍擊所
    致之價格減損；本院審酌編號1、2、5車輛受損部位如附表
    第3欄所示，雖未損及該車車體主要結構，然各車皆有重要
    零件受損，考量上開車輛均為價格較高之進口名車，因本件
    事故受損顯影響交易對象之購買意願，減損其市場價值，因
    認上開鑑定意見估算之減損數額可採，依上開說明，丙○○請
    求被告賠償編號1、2、5車輛如附表第7欄下半部所示價值減
    損數額，亦屬有據；至其雖稱上開鑑定意見低估編號1、2、
    5車輛之正常行情價，惟未提出任何證據為佐，其逾上開部
    分之請求自無從准許。
　⒊丙○○因被告109年5月25日至其修車廠開槍之行為，自由權受
    侵害，已如前述，斟酌被告持槍對丙○○所營修車廠人員射擊
    ，並掃射廠內車輛，嚴重危害車輛人員財物安全，確足使丙
    ○○驚懼不已，然丙○○於事發時係在修車廠隔壁之辦公室內聽
    聞槍響並指示員工躲避，未在槍擊發生地點現場目睹其情狀
    ，有證人乙○○證述可參（本院卷二第85至86頁）
　　，暨考量丙○○所受精神痛苦程度、兩造身分、地位、所受教
    育、經濟能力等一切情狀，認丙○○得請求此部分非財產上損
    害賠償應以20萬元為當。
　⒋綜上，丙○○因被告於109年5月25日之侵權行為，得請求被告
    賠償編號1至5車輛之修復費用及價值減損合計176萬3,043元
    （詳如附表第7欄）、非財產上損害20萬元，總計196萬3,
　　043元。
　㈣再就甲○○得請求被告賠償之範圍論述如下：　
　⒈甲○○因系爭傷害支出醫療費用14萬2,390元、營養品及中藥費
    用7萬1,300元，且需專人看護4個月，每日看護費用為2,000
    元，合計24萬元等情，有醫療費用收據、往來明細、免用統
    一發票收據附卷為憑（本院卷一第107至141、205至213頁）
    ，且為兩造不爭（本院卷二第120頁），自得請求被告賠償
    此部分增加生活上需要之支出費用合計45萬3,690元
　　。至甲○○雖主張其支出之營養品及中藥費用為10萬元，然就
    其餘2萬8,700元之支出未能舉證以實其說，自難憑採。
　⒉甲○○於109年5月28日受有系爭傷害，於同年9月15日接受半髖
    關節置換手術後，因左下肢遺存慢性疼痛及左髖僵硬，約半
    年無法工作，且因槍傷造成神經損傷，使其在上開手術後恢
    復緩慢，遲至1年無法工作，有衛生福利部雙和醫院110年10
    月18日雙院歷字第1100009798號、111年3月4日雙院歷字第1
    110002173號函可稽（本院卷一第373頁、卷二第109頁
　　），參酌甲○○工作內容包括接待客戶、檢查整備新車、車輛
    維修、保養之品管、特殊車輛之查修、改裝等，下肢行動不
    便確影響其工作，堪認甲○○自109年5月29日起至半髖關節置
    換手術1年後之110年9月14日期間無法工作。又甲○○受僱於
    珉瑞公司，任修車廠廠長，每月薪資8萬元，其受有系爭傷
    害後迄未至該公司上班，自109年6月以後珉瑞公司匯入甲○○
    帳戶之款項為補償金而非薪資等情，有證人即珉瑞公司會計
    丁○○之證述可證（本院卷一第520、521頁），並有薪資付款
    交易處理狀態查詢資料、勞保被保險人投保資料明細、存摺
    影本、帳戶往來明細為佐（本院卷一第157至167
　　、303、305、477至499頁），衡酌甲○○在系爭傷害之傷勢痊
    癒前無法行走自如，實難從事原所擔任之廠長職務，準此計
    算，其自受有系爭傷害之次月即109年6月1日起至110年9月1
    4日期間（合計15.5個月）未領有薪資，其所受不能工作之
    損失應為124萬元（計算式：80,000×15.5＝1,240,000）
　　，甲○○請求被告賠償其此部分薪資損失，洵屬有據。至甲○○
    雖主張其不能工作期間達3年，惟其所提診斷證明書係載「
    後續門診追蹤及復健物理治療約2～3年」（本院卷一第261頁
    ），並非無法工作之期間，不足證明其於110年9月15日以後
    仍無法工作。被告另抗辯甲○○僅9個月無法工作，其月薪應
    為7萬元等節，核與雙和醫院函覆內容、證人丁○○證述及甲○
    ○薪資資料不符，自不足採。至珉瑞公司雖於109年6月以後
    仍按月匯款至甲○○帳戶，然該等匯款係該公司給予甲○○之補
    償，且自110年8月以後因疫情將每月補償金額減為3萬7,834
    元等情，亦有證人丁○○證述、帳戶往來明細可憑（見本院卷
    一第497至499、521至523頁），則該項給與非甲○○因提供勞
    務而獲得，且珉瑞公司得自行增減其給付額，難認屬甲○○之
    薪資，亦不能以此謂甲○○未受有薪資損害，附此說明。
　⒊再按民法第193條第1項所定「增加生活上之需要」，係指被
    害以前無此需要，因為受侵害，始有支付此費用之需要者而
    言；被害人因身體或健康受不法侵害，需長期就醫治療，就
    將來應支付之醫藥費，即屬增加生活上需要之費用。經查，
    甲○○因系爭傷害在雙和醫院接受半髖關節置換手術時，選用
    較抗磨損之陶瓷材料施作，磨損率較低，然甲○○為71年生，
    尚屬年輕，活動力較佳，使其人工髖關節使用年限變短
　　，就一般情況而言，人工髖關節使用年限約10至20年，則甲
    ○○可能需再接受2至3次再置換手術；且未來再置換時，甲○○
    須接受全髖關節置換手術，費用視其選用自費等級而不同，
    若選用陶瓷系列，費用為10萬元至18萬6,000元之間等情，
    有雙和醫院110年10月20日雙院歷字第1100009854號、111年
    1月25日雙院歷字第1110000948號函可參（本院卷一第383頁
    、本院卷二第17頁），觀諸上情，甲○○因系爭傷害置換人工
    髖關節後，未來確有進行手術更換人工髖關節之必要，自得
    請求被告賠償此項費用。惟因此部分損害之確實數額，在舉
    證上有相當之困難，爰依民事訴訟法第222條第2項規定，考
    量甲○○已選用較抗磨損之陶瓷材料施作半髖關節置換手術，
    未來以較高級之髖關節品項施作置換手術之可能性高，則其
    需支付人工髖關節費用約為每次手術18萬6,000元，加以其
    年歲漸長後，活動力減低，亦可延長其人工髖關節使用年限
    ，評估其須再接受置換手術之次數應為2次；另審酌雙和醫
    院預估之手術費用除人工髖關節費用外，尚包括其他材料費
    、病房費、膳食費、麻醉技術費等項目及費用（
　　見本院卷一第385、387頁住院費用清單），合理估算該等費
    用約2萬9,000元，準此計算，其每次手術費用約為21萬5,00
　　0元，未來需支付此項手術費用即為43萬元（計算式：215,0
　　00×2＝430,000），逾此範圍之請求，不應准許。又本院斟酌
    甲○○此部分之損害額，已考量一次給付未來之支出，無須再
    扣除中間利息，附此說明。
　⒋末查，被告持槍對甲○○射擊多次，致其受有多處槍傷，致生
    系爭傷害，傷勢嚴重，終身須使用人工髖關節，身心痛苦
　　，自得依民法第195條第1項規定請求被告賠償非財產上損害
　　；次查，甲○○學歷為專科畢業，為珉瑞公司保養廠廠長、汽
    車工程師，每月薪資8萬元等情，經甲○○陳明在卷（本院卷
    一第79頁），被告對此並無爭執（本院卷一第241頁）
　　，並斟酌被告侵權行為情節、甲○○所受精神痛苦程度、兩造
    身分、地位、所受教育、經濟能力等一切情狀，認甲○○得請
    求之非財產上損害賠償以80萬元為妥適，逾此數額部分則屬
    過高，不應准許。
　⒌綜上，甲○○得請求被告賠償範圍為醫療、營養品及中藥、看
    護費用合計45萬3,690元、不能工作之損害124萬元、髖關節
    置換手術費用43萬元、非財產上損害80萬元，合計為292萬3
    ,690元（計算式：453,690+1,240,000+430,000+800,000
　　=2,923,690）。
五、綜上所述，丙○○依民法第184條第1項前段、第195條第1項前
    段規定，請求被告給付216萬3,043元（計算式：200,000
　　+1,963,043=2,163,043），及其中196萬3,043元自起訴狀繕
    本送達翌日即110年2月23日(見附民卷第27頁送達證書）起
　　、其中20萬元自民事二審訴之追加暨變更聲明狀繕本送達翌
    日即111年1月21日（見本院卷二第29頁）起，均至清償日止
　　，按週年利率5%計算之利息；甲○○依同上規定請求被告給付
    292萬3,690元及自起訴狀繕本送達翌日即110年2月23日起至
    清償日止，按週年利率5%計算之利息，為有理由，應予准許
    。原告逾此部分之請求均無理由，應予駁回。本判決原告勝
    訴部分，兩造均陳明願供擔保為准免假執行之宣告，核無不
    合，爰分別酌定相當之擔保金額准許之；至原告敗訴部分
　　，其假執行之聲請即失所附麗，應併予駁回。
六、本件事證已臻明確，兩造其餘攻擊或防禦方法及所用之證據
　　，經本院斟酌後，均認不足以影響本判決之結果，爰不再逐
    一論列，附此敘明。
七、據上論結，原告之訴一部為有理由，一部為無理由，依民事
    訴訟法第79條、第85條第1項前段、第463條、第390條第2項
　　、第392條第2項，判決如主文。
中　　華　　民　　國　　111 　年　　5 　　月　　4 　　日
                  民事第二十三庭
                      審判長法  官   張松鈞
                            法  官   許勻睿
                            法  官   楊舒嵐
正本係照原本作成。
如不服本判決，應於收受送達後20日內向本院提出上訴書狀，其
未表明上訴理由者，應於提出上訴後20日內向本院補提理由書狀
（均須按他造當事人之人數附繕本）上訴時應提出委任律師或具
有律師資格之人之委任狀；委任有律師資格者，另應附具律師資
格證書及釋明委任人與受任人有民事訴訟法第466 條之1第1項但
書或第2項所定關係之釋明文書影本。如委任律師提起上訴者，
應一併繳納上訴審裁判費。
中　　華　　民　　國　　111 　年　　5 　　月　　5 　　日
　　　　　　　　　　　　　
　　　　　　　　　　　　　  書記官  常淑慧

附表：
⑴編號 ⑵車輛廠牌（車身號碼或車牌號碼） ⑶受損部位 ⑷出廠年月 ⑸原告主張之修復費用（新臺幣） 　 ⑹本院認定之零件部分必要修復費用 ⑺本院認定之必要修復費用    至事發時使用月數   折價數額  價值減損數額 1 Lamborghini LP560白（ZHWGE51U5ALA09883）  右後葉、後中通風網（後保）、油桶、油箱蓋及内飾板、後保内鐵、右後内龜板、右後避震器損壞 99年4月 160萬4,250元 零件：152萬4,250元 非零件：8萬元 15萬2,425元 23萬2,425元    10年2月 80萬  60萬元 2 2018 Porsche Macan白/紅（WP1AA2A55JLB08345）  前保險桿、冷排、水箱、中冷氣、前保通風網、前牌照版、壓縮機、車輛管線數條損壞 107年2月 47萬500元 零件：43萬2,500元 非零件：3萬8,000元  15萬6,023元 （計算式如附件一） 19萬4,023元    2年4月 43萬8,000元  30萬元 3 2016 BMW328I M-sport藍/黑（WBA8E9G51GNU30172） 前保險桿 105年7月 1萬6,000元 零件：0元 非零件：1萬6,000元 0元 1萬6,000元    3年11月 未請求  未請求 4 2018 BENZ E300 AMG黑/咖（WDDZF4JB7JA433359） 前保險桿、右下護板 107年2月 2萬4,000元 零件：6,000元 非零件：1萬8,000元 2,095元 （計算式如附件二） 2萬95元    2年4月 未請求  未請求 5 2015 MASERATI GHIBLI SQ4白/黑（ZAM57RTA3F0000000）  左前葉、車身電腦損壞 104年3月 55萬5,000元 零件：51萬元 非零件：4萬5,000元  5萬5,500元 10萬500元    5年3月 41萬  30萬元 6 LEXUS RX450H 銀 （ATA-7728）  前擋玻璃、水箱及副水箱、散熱器、油電控制器、中央扶手、前保險桿損壞 102年12月 16萬2,250元 無 無 合計      176萬3,043元 
附件一計算式：
 折舊金額（元以下四捨五入） 折舊後金額 第1年 432,500× 0.369=159,593 432,500-159,593=272,907 第2年 272,907× 0.369=100,703 272,907-100,703=172,204 第3年（4個月） 172,204× 0.369× (4/12)=21,181 177,204-21,181=156,023 
附件二計算式：
 折舊金額（元以下四捨五入） 折舊後金額 第1年 6,000× 0.369=2,214 6,000-2,214=3,786 第2年 3,786× 0.369=1,397 3,786-1,397=2,389 第3年（4個月） 2,389× 0.369× (4/12)=294 2,389-294=2,095